【裁判字號】    92,交聲,272
【裁判日期】    920731
【裁判案由】    違反道路交通管理處罰條例聲明異議
【裁判全文】
臺灣桃園地方法院刑事裁定                        九十二年度交聲字第二七二號
    異  議  人  甲○○
    原處分機關  交通部公路總局新竹區監理所中壢監理站
右異議人因不服原處分機關於民國九十二年六月十日所為壢監裁字第裁５３─000
000000號裁決書，經聲明異議，本院裁定如左：
    主  文
異議駁回。
    理  由
一、本件聲明異議意旨詳如附件聲明異議狀所載。
二、按「汽車不依限期參加定期檢驗或臨時檢驗者，處汽車所有人新台幣九百元以上
    一千八百元以下罰鍰；逾期一個月以上者並吊扣其牌照，至檢驗合格後發還，逾
    期六個月以上者，註銷其牌照」，道路交通管理處罰條例第十七條第一項定有明
    文。經查：本件異議人所有ＬＫ─５１２０號自用小客車，未依指定之民國（下
    同）九十二年一月十一日期限前，參加定期汽車檢驗，而遲至九十二年六月五日
    始行前往參加定期檢驗等情，業據異議人於本院審理時指供承屬實，並有異議人
    所提出上開自用小客車之行車執照影本乙紙，在卷可稽，已堪認定。雖異議人於
    本院審理時辯稱其未曾收受上開自用小客車應於九十一年一月十一日前參加檢驗
    之通知，始未前往接受定期檢驗云云，惟監理機關於車輛指定檢驗日期二個月前
    ，雖會利用電腦列印車輛定期檢驗通知郵寄車主，然此乃屬便民之服務通知而已
    ，用以提醒車主按期參加檢驗，並非以車主收受上開通知為其參加檢驗之前提要
    件，至為顯然，且本件異議人所有上開自用小客車於九十年十二月十二日參加九
    十一年一月十一日前之定期檢驗合格後，檢驗單位即於上開自用小客車之行車執
    照上寫有上開自用小客車下次參加檢驗之「第二年指定檢驗日期九十二年一月十
    一日」等語明確，此有上開自用小客車之行車執照影本乙紙可佐，亦為異議人日
    常駕駛上開自用小客車時隨時可得主動檢視查知者，而異議人竟未依上開指定之
    九十二年一月十一日期限前，參加上開自用小客車之定期檢驗，顯已違反道路交
    通管理處罰條例第十七條第一項之規定，異議人上開所辯，應不足採信。綜上所
    述，本件原處分機關認異議人於右揭時地確有不依限期參加定期檢驗之行為，而
    依道路交通管理處罰條例第十七條第一項之規定，裁處異議人新台幣九百元之罰
    鍰，自無任何違誤不當之處，而異議人仍對上開裁決書聲明異議，並空言指摘云
    云，揆諸上述，顯無理由，應予駁回。
據上論斷，應依道路交通案件處理辦法第十九條，裁定如主文。
中      華      民      國      九十二    年    七    月    三十一    日
                                  臺灣桃園地方法院交通法庭
                                      法  官   林  晏  鵬
右正本證明與原本無異。
如不服本裁定，應於裁定送達後五日內向本院提出抗告狀。
                                      書記官   陳  青  瑜
中      華      民      國     九十二     年     八     月      四     日


司法院資訊處製作；財團法人民間司法改革基金會備份。
